【裁判字號】    89,易緝,23
【裁判日期】    891221
【裁判案由】    竊盜
【裁判全文】
臺灣苗栗地方法院刑事判決                          八十九年度易緝字第二三號
    公  訴  人  臺灣苗栗地方法院檢察署檢察官
    被      告  戊○○
右列被告因竊盜案件，經檢察官提起公訴（八十八年度偵字第三二三○號）及台灣桃
園地方法院檢察署以八十九年度偵字第一一七六四號移送併辦，本院判決如左：
    主  文
戊○○共同連續帶兇器毀損門扇、於夜間侵入住宅竊盜，未遂，處有期徒刑玖月。
扣案之螺絲起子壹支沒收。
    事  實
一、本院認定之犯罪事實除第三行犯罪時間更正為下午三時三十分許外，其餘與起訴
    書之記載相同，茲引用之。另再補充如下：
二、戊○○與己○○共同意圖為自己不法之所有，並基於概括之犯意，先於八十九年
    七月二十八日十九時許，在桃園縣八德市○○街四十六巷口，竊取乙○○所有之
    ＶＬＦ－一一一號輕型機車一部，作為代步之用；又於同年八月四日二十二時許
    ，帶客觀上足認為係兇器之己○○所有螺絲起子一支，侵入桃園縣八德市○○
    街九號及十一號住宅，並損壞甲○○住宅一樓之門鎖入內行竊未獲財物，再由吳
    宅頂樓侵入另一被害人丙○○之住宅，竊取財物未得逞。於八十九年八月二十二
    日二十二時許，在上開呂宅為警查獲，並扣得螺絲起子一支。
三、案經丁○○訴由苗栗縣警察局頭份分局報請臺灣苗栗地方法院檢察署檢察官偵查
    起訴及台灣桃園地方法院檢察署檢祭官移送併辦。
    理  由
一、右開犯罪事實一部分，業據被告戊○○於警訊時及偵審中坦承不諱，核與被害人
    丁○○於警訊中指述失竊情節相符，此部分被告之犯行足為認定。被告矢口否認
    犯罪事實二、部分並辯稱：伊未與己○○至桃園縣八德市○○街及忠誠街共同行
    竊，應該是己○○一個人所為，伊並不知情云云。惟查被告此部分犯行業据其於
    警訊中供承不諱，核與証人乙○○、甲○○及丙○○証詞相符，被告所辯係諉卸
    之詞，不足採信，被告此部分之犯行亦堪以認定。
二、核被告所為，係犯刑法第三百二十條第一項之竊盜罪及第三百二十一條第二項第
    一項第一、二、三款之加重竊盜未遂罪，被告所犯加重竊盜未遂犯行，與己○○
    有犯意之聯絡及行為之分擔，均為共同正犯。被告先後數次犯行，時間緊接，犯
    罪構成要件相同，顯係基於概括之犯意反覆為之，應依連續犯之規定論以情節較
    重之加重竊盜未遂罪，並加重其刑。因被告所犯加重竊盜罪係未遂罪，應依刑法
    第二十六條前段規定減輕其刑。爰審酌被告之品行、犯罪之動機、目的、手段、
    所生之危害及犯罪後之態度等一切情狀，量處如主文所示之刑。扣案之螺絲起子
    一支為同案被告己○○所有且係供犯罪所用之物，併予宣告沒收。
三、被告所犯犯罪事實二部分，公訴人雖未及起訴，惟此部分與前開已起訴成罪部分
    有連續犯之裁判上一罪關係，並經公訴人聲請併辦，本院自得一併審判，附此說
    明。
據上論斷，應依刑事訴訟法第二百九十九條第一項前段、刑法第二十八條、第五十六
條、第三百二十一條第二項、第一項第一、二、三款、第二十六條前段，判決如主文
。
本案經檢察官 陳 義 忠 到庭執行職務
中    華    民    國    八十九    年    十二      月      二十一      日
                                     台灣苗栗地方法院刑事庭
                                        法  官 林 誌 誠
右正本證明與原本無異。
如不服本判決，應於送達後十日內向本院提出上訴狀(須附繕本)，上訴於台灣高等
法院台中分院。
                                        書記官  陳 振 和
中    華    民    國    八十九    年    十二      月      二十一      日
附錄論罪科刑法條
刑法第三百二十條第一項
    意圖為自己或第三人不法之所有，而竊取他人之動產者，為竊盜罪，處五年以下
  有期徒刑、拘役或五百元以下罰金。
同法第三百二十一條第一項、第二項
犯竊盜罪而有左列情形之一者，處六月以上五年以下有期徒刑。
第一款：於夜間侵入住宅或有人居住之建築物、船艦，或隱匿其內而犯之者。
第二款：毀越門扇、牆垣或其他安全設備而犯之者。
第三款：攜帶兇器而犯之者。
第四款：結夥三人以上而犯之者。
第五款：乘火災、水災或其他災害之際而犯之者。
第六款：在車站或埠頭而犯之者。
前項之未遂犯罰之。


司法院資訊處製作；財團法人民間司法改革基金會備份。
